new_para	doc
ADJ_AAKKOSELLINEN	Dictionary class 38 back
ADJ_AALTOILEVA	The a : 0 stem is in class described here and the old dictionary used ¹⁰ as the paradigm class.
ADJ_AAVA	Bisyllabic a stems with e comparative and j plurals are in class described here, and dictionary class ⁹.
ADJ_ABNORMAALI	The i stems with trisyllabic allomorph sets have class described here, and dictionary class of ⁶.
ADJ_ABNORMI	The i finals with back vowel harmony go to class described here, where old dictionary classification was ⁵.
ADJ_AHNE	Dictionary class 48 back
ADJ_AIEMPI	lexicalised comparatives
ADJ_AINOA	stem final a : 0 variation with colloquial a:o chance
ADJ_AINUT	defective paradigm for ainut
ADJ_ALASTON	Dictionary class 34 back
ADJ_AUTIO	The class for o final long vowel stems is described here, and old old dictionaries used ³. 
ADJ_AUTUAS	Dictionary class 41 as
ADJ_AVOIN	Dictionary class 33
ADJ_BEIGE	The front variation of unchanging e stems is class described here, and in old dictionaries ⁸.
ADJECTIVE	Adjectives are words that are inflected like nouns plus comparisons.
ADJ_EHTA	The ta : da stem with a comparative and j plurals is described here, and the dictionary class is ⁹⁻F. None with k:g gradation.
ADJ_EHYT	Dictionary class 43 front
ADJ_GAY	Some loan words inflect irregularly, either more along the written form or the pronunciation. There are not many direct adjective loans in general.
ADJ_HAILAKKA	The a : o stem variation combines with trisyllabic class of special illatives
ADJ_HALPA	The pa : va stem with e comparative and j plurals is described here, and the dictionary class is ⁹⁻E.
ADJ_HAPAN	This one word, hapan, also takes the same variation as normative variant. The expected e variant is not normative, but used. Dictionary class 34 0~p back
ADJ_HAPERA	Certain trisyllabic or longer a stems allow a lot of allomorphs and both a : o : 0 variations:
ADJ_HARMAJA	
ADJ_HARRAS	Dictionary class 41 ras
ADJ_HELLE	Dictionary class 48 l~t back
ADJ_HIDAS	Dictionary class 41 das
ADJ_HOIKKA	
ADJ_HUPAKKO	The class for trisyllabic -kko stems is described here, the corresponding dictionary class is ⁴⁻D. 
ADJ_HURTTI	Stems with quantitative t gradation, i final and back harmony are in class described here and dictionary class ⁵⁻C.
ADJ_HÄPÄISTY	The stems ending in y are in class described here, and in old dictionaries the class is ¹. Common part of this class is formed by nut participle passive’s _front_ vowel versions after s stem verbs
ADJ_HÖLÖ	The words in this class ending in ö belong to described here, the old dictionaries use class ¹. This class includes front vowel moderative derivations.
ADJ_HÖMPPÄ	The quantitative k and t gradations are not found for adjectives with this a stem.
ADJ_HÖPPÄNÄ	ä:0
ADJ_IKÄLOPPU	The quantitative gradation of p before u is in class described here and old dictionaries would use ¹⁻B. It is only a nominal compound based adjective that ends in u and has p ~ 0 gradation here:
ADJ_JÄREÄ	ä:0 for 
ADJ_KADE	Dictionary class 48 d~t back
ADJ_KELPO	The qualitative gradation of p between vowels in o stems goes to v, the class for this is described here, the dictionary class for this is ¹⁻E.
ADJ_KOHELO	The o final trisyllabic stems are in class described here, and the old dictionaries used ². 
ADJ_KOLKKO	The quantitative k gradations with o bisyllabic o stem use class described here, and old dictionaries use classes ¹⁻A and ¹⁻D.
ADJ_KOLMAS	the ordinals > 2 have s:nne stem variation, back vowel variant
ADJ_KORKEA	
ADJ_KULTA	
ADJ_KULUNUT	Dictionary class 47 back
ADJ_KYLMÄJÄRKINEN	Dictionary class 38 front
ADJ_KYVYTÖN	Dictionary class 34 0~t front
ADJ_KYYTTÖ	The quantitative gradation of t before y is in class described here, which was ¹⁻C in the dictionary. 
ADJ_KÄYPÄ	
ADJ_KÖKKÖ	The quantitative k gradations with o bisyllabic ö stem use class described here, and old dictionaries use classes ¹⁻A and ¹⁻D.
ADJ_LAKO	The class for o final bisyllabic stems with optional ’ is described here, this is a subset of dictionary class ¹⁻D. 
ADJ_LATUSKA	Certain trisyllabic or longer a stems allow a lot of allomorphs and both a : o : 0 variations:
ADJ_LENKO	The adjectives with -nko stem belong to class described here, and the dictionary class was ¹⁻G.
ADJ_LEUATTOMAT	Adjectives aren't typically plural words, but there are some in the dictionaries.
ADJ_LÄHEMPI	
ADJ_LÄHTEISYYS	Dictionary class 40
ADJ_LÄMMIN	Dictionary class 34 m~p front
ADJ_LÄNTÄ	
ADJ_LÄTYSKÄ	ä:ö and ä:0 variations
ADJ_LÖPERÖ	And the trisyllabic ö stem is classified described here.
ADJ_LÖRPPÖ	The quantitative gradation of p before ö is in class described here and old dictionaries would use ¹⁻B.
ADJ_MARTO	The quantitative gradation of t after r in o stems is in class described here, which corresponds to dictionary class ¹⁻J.
ADJ_MATALA	a:0 with optional a:e for comparative
ADJ_MATTA	The ta stem with j plurals is described here, and the dictionary class is ⁹-C.
ADJ_MELTO	The quantitative gradation of t after l in o stems is in class described here, which corresponds to dictionary class ¹⁻I.
ADJ_MENTY	The quantitative gradation of t after n in y stems is in class described here, which corresponds to dictionary class ¹⁻I. The common u stem after n is in nut participle’s passive’s front form (-ty)
ADJ_MIETO	The gradation of t ~ d after o is in class described here, the dictionary class for this is ¹⁻F.
ADJ_MUU	
ADJ_MYKKÄ	
ADJ_MÄRKÄ	kä:0 variation with obligatory kä:e for comparative
ADJ_MÄTÄ	
ADJ_NELJÄS	the ordinals > 2 have s:nne stem variation, back vowel variant
ADJ_OHUT	Dictionary class 43 back
ADJ_OIKEE	colloquial versions of ea stem, lexicalised
ADJ_OPAAKKI	Stems with quantitative k gradation, i final and back harmony are in class described here and dictionary class ⁵⁻A or ⁵⁻D.
ADJ_PAHIN	Dictionary class 35 back
ADJ_PANTU	The quantitative gradation of t after n in u stems is in class described here, which corresponds to dictionary class ¹⁻I. The common u stem after n is in nut participle’s passive’s back form (-tu):
ADJ_PARANNELTU	The quantitative gradation of t after l in o stems is in class described here, which corresponds to dictionary class ¹⁻I. The common u stem after l is in nut participles passive (-tu):
ADJ_PARAS	the superlative paras relexicalised
ADJ_PEEAA	
ADJ_PIENI	Dictionary class 24~26 front
ADJ_PIERTY	The quantitative gradation of t after r in y stems is in class described here, which corresponds to dictionary class ¹⁻J. The common u stem after r is in nut participle’s passive’s front fomr (-ty)
ADJ_PINKKI	Stems with quantitative k gradation, i final and front harmony are in class described here and dictionary class ⁵⁻A or ⁵⁻D. There's no back vowel version of the bisyllabic gradating -ppi form.
ADJ_PITKÄ	Adjective pitkä
ADJ_POHATTA	A-final words with long vowels and syllable boundary
ADJ_POPPA	
ADJ_PURTU	The quantitative gradation of t after r in u stems is in class described here, which corresponds to dictionary class ¹⁻J. The common u stem after r is in nut participle’s passive’s back form (-tu):
ADJ_RAITIS	Dictionary class 41 tis
ADJ_RAMPA	The pa : ma stem with e comparative and j plurals is described here, and the dictionary class is ⁹⁻H.
ADJ_REHTI	Stems with t ~ d gradation, i final and front harmony are in class described here and dictionary class ⁵⁻F. There are no adjectives with i stems with other gradations.
ADJ_REIPAS	Dictionary class 41 pas
ADJ_RIETAS	Dictionary class 41 tas
ADJ_RIIVIÖ	The front voweled stems with ö after vowels go to class described here, and used the old dictionary class ³.
ADJ_RUMA	For a:e comparatives in a:0 class use described here. No dictionary classification or ~¹⁰, 
ADJ_RÄVÄKKÄ	kkä:k(k)ö variation with optional k in plurals
ADJ_SANKA	k:’ variation obligatory apostrophe
ADJ_SANKA	nka:ng variations
ADJ_SIPPI	Stems with quantitative p gradation, i final and front harmony are in class described here and dictionary class ⁵⁻B.
ADJ_SISIN	Dictionary class 35 front
ADJ_STYDI	The i finals with front vowel harmony go to class described here, where old dictionary classification was ⁵.
ADJ_SUIPPO	The quantitative gradation of p before o is in class described here and old dictionaries would use ¹⁻B.
ADJ_SUOMALAINEN	Dictionary class 38 back, for nationality words
ADJ_SUURI	Dictionary class 24~26 back
ADJ_SYMPPIS	Dictionary class 39
ADJ_SYYPÄÄ	
ADJ_SÄIKKY	The quantitative k gradations with y bisyllabic o stem use class described here, and old dictionaries use classes ¹⁻A and ¹⁻D.
ADJ_SÄKKÄRÄ	ä:0 and ä:ö
ADJ_TARKKA	The ka stem with e comparative and j plurals is described here, and the dictionary class is ⁹-A or ⁹⁻D.
ADJ_TERVE	Dictionary class 48 front
ADJ_TERÄVÄ	ä:0
ADJ_TIIVIS	Dictionary class 41 is
ADJ_TOOPE	The new words with e stem have same allomorph selection as old short unchanging bisyllabic u, y, o and ö stems, and no stem-internal variation. The classification for the back vowel variant of this class is described here, and old dictionaries used the class ⁸. They also have slightly greater probability for archaic form of plural genitive
ADJ_TUHTI	Stems with t ~ d gradation, i final and back harmony are in class described here and dictionary class ⁵⁻F.
ADJ_TUMMAHKO	The words in this class ending in o belong here, the old dictionaries use class ¹. This class includes back vowel moderative derivations. N.B. the comparative derivation of moderatives is semantically awkward, but morphologically plausible.
ADJ_TURTA	
ADJ_TYHMÄ	For ä:e comparatives in a:0 class use described here. No dictionary classification or ~¹⁰, 
ADJ_TYVEN	Dictionary class 32
ADJ_TYYLIKÄS	Dictionary class 41 käs
ADJ_TYÖLLISTETTÄVÄ	The ä : 0 stem is in class described here and the old dictionary used ¹⁰ as the paradigm class.
ADJ_TYÖLÄS	Dictionary class 41 äs
ADJ_TÄYSI	Dictionary class 27 front
ADJ_UUSI	Dictionary class 27 back
ADJ_VALKAISTU	The stems ending in u are in class described here, and in old dictionaries the class is ¹. Common part of this class is formed by nut participle passive’s _back_ vowel versions after s stem verbs
ADJ_VALMIS	Dictionary class 41 is
ADJ_VAPAA	There are no other bisyllabic long vowel stems in adjectives
ADJ_VASEN	Dictionary class 36
ADJ_VELTTO	The quantitative gradation of t before o is in class described here, which was ¹⁻C in the dictionary.
ADJ_VENTO	The quantitative gradation of t after n in o stems is in class described here, which corresponds to dictionary class ¹⁻J.
ADJ_VIATON	Dictionary class 34 0~t back
ADJ_VIHANTA	The ta : na stem with a comparative and j plurals is described here, and the dictionary class is ⁹⁻J.
ADJ_VIHERIÄ	archaic iä:iö thing
ADJ_VIIPALOITU	The gradation of t ~ d after u is in class described here, the dictionary class for this is ¹⁻F. The commonest t ~ d variation in u stems comes from nut participle’s passive’s back form (-tu).
ADJ_VIMMATTU	The quantitative gradation of t before u is in class described here, which was ¹⁻C in the dictionary. The u stems with quantitative t gradation are commonest with nut participle passive derivation’s back form (-ttu).
ADJ_VIRKKU	The quantitative k gradations with u bisyllabic o stem use class described here, and old dictionaries use classes ¹⁻A and ¹⁻D.
ADJ_VOIMAKAS	Dictionary class 41 kas
ADJ_VOIPA	pa:va
ADJ_VÄHÄTELTY	The quantitative gradation of t after l in o stems is in class described here, which corresponds to dictionary class ¹⁻I. As with y and t:
ADJ_VÄNKÄ	
ADJ_VÄÄRTTI	Stems with quantitative t gradation, i final and front harmony are in class described here and dictionary class ⁵⁻C. There are no bisyllabic adjectives ending in vowel and gradating -pi.
ADJ_YKSILÖITY	The gradation of t ~ d after u is in class described here, the dictionary class for this is ¹⁻F. The commonest t ~ d variation in u stems comes from nut participle’s passive’s front form (-ty).
ADJ_YLENNETTY	The quantitative gradation of t before y is in class described here, which was ¹⁻C in the dictionary. The u stems with quantitative t gradation are commonest with nut participle passive derivation’s front (-tty).
ADJ_ÄLLISTYNYT	Dictionary class 47 front
ADJ_ÖYKKÄRI	The i stems with trisyllabic allomorph sets have class described here, and dictionary class of ⁶. There are no adjectives acting like nouns where i-final nominatives have singular e stems.
DIGITS	Digits are constructed as several cyclic structures: integers, decimals or roman numerals. Zero alone works quite differently
DIGITS	Digit strings inflect with colons, lot like abbreviations.
DIGITS_BACK_CLIT	Digits clitics after : or possessive
DIGITS_BACK_CLIT_OPT	Digits clitics after : or possessive optionally
DIGITS_BACK_POSS	Digits possessives after :
DIGITS_BACK_POSS_AN	Digits possessives after : with an
DIGITS_BACK_POSS_AN_OBL	Digits possessives after : obligatorily
DIGITS_BACK_POSS_AN_OPT	Digits possessives after : optionally
DIGITS_BACK_POSS_EN	Digits possessives after : with en to back clitics
DIGITS_BACK_POSS_EN_OBL	Digits possessives after : obligatorily
DIGITS_BACK_POSS_EN_OPT	Digits possessives after : optionally
DIGITS_BACK_POSS_OPT	Digits possessives after : optionally
DIGITS_COMPOUND	Digits compounding with hyphen
DIGITS_DECIMAL_LOOP	Decimal digit strings start with any number of digits 0 to 9, followed by decimal separator comma. The decimal dot may be allowed as substandard variant.
DIGITS_DECIMAL_LOOP_FINAL	The decimal digit strings end in any number of digits 0 to 9, inflected along the last part.
DIGITS_DECIMAL_LOOP_FINAL_SUB	The decimal digit strings with dot may be allowed as sub-standard option with respective analysis.
DIGITS_ENSIMMÄINEN	The digit string ending in 1. pronounced as first
DIGITS_FRONT_CLIT	Digits clitics after : or possessive
DIGITS_FRONT_CLIT_OPT	Digits clitics after : or possessive optionally
DIGITS_FRONT_POSS	Digits possessives after :
DIGITS_FRONT_POSS_EN	Digits possessives after : with en to front clitics
DIGITS_FRONT_POSS_EN_OBL	Digits possessives after : obligatorily
DIGITS_FRONT_POSS_EN_OPT	Digits possessives after : optionally
DIGITS_FRONT_POSS_OPT	Digits possessives after : optionally
DIGITS_FRONT_POSS_ÄN	Digits possessives after : with än
DIGITS_FRONT_POSS_ÄN_OBL	Digits possessives after : obligatorily
DIGITS_FRONT_POSS_ÄN_OPT	Digits possessives after : optionally
DIGITS_ILLIARD_LOOP	The digit strings that end in 10 to 12 + 6n 0's are inflected alike
DIGITS_ILLION_LOOP	The digit strings that end in 6 to 9 + 6n 0's are inflected alike
DIGITS_INT_LOOP	Integers can be constructed from any number of digits, ending in 1-9, followed by any number of 0's. Initial 0's are rare, but not totally unexpected
DIGITS_KAHDEKSAN	The digit strings ending in digit 8 pronounced as number
DIGITS_KAKSI	The digit strings ending in digit 2 pronounced as number
DIGITS_KOLMAS	The digit string ending in 3, 6, 8, 00 or 2 pronounced as ordinal
DIGITS_KOLME	The digit strings ending in digit 3 pronounced as number
DIGITS_KUUSI	The digit strings ending in digit 6 pronounced as number
DIGITS_KYMMENEN	The digit string ending in 0 pronounced as tens
DIGITS_MILJARDI	The digit string ending in 0's pronounced as milliards
DIGITS_MILJOONA	The digit string ending in 0's pronounced as millions
DIGITS_NELJÄ	The digit strings ending in digit 4 pronounced as number
DIGITS_NELJÄS	The digit string ending in 4, 5, 7, 9, 0, or 1. pronounced as ordinal
DIGITS_NOLLA	The digit strings ending in digit 0 pronounced as number
DIGITS_ROMANS	Roman numerals are composed the symbols M, D, C, L, X, V, I in ascending scale and some combinations, they denote ordinal numbers and inflect like ones.
DIGITS_ROMANS_ENSIMMÄINEN	The roman digit string ending in I, IV, V, VII, IX, X or 
DIGITS_ROMANS_HUNDREDS	Hundreds can be followed by anything but thousands:
DIGITS_ROMANS_ONES	Ones come alone
DIGITS_ROMANS_TENS	Tens can be followed by ones:
DIGITS_ROMANS_THOUSANDS	Thousands can be followed by any of other parts
DIGITS_ROMANS_TOINEN	The roman digit string ending in II, III, VI, VIII, C, L or M
DIGITS_SATA	The digit string ending in 00 pronounced as hundreds
DIGITS_SEITSEMÄN	The digit strings ending in digit 7 pronounced as number
DIGITS_TOINEN	The digit string ending in 2. pronounced as second
DIGITS_TUHAT	The digit string ending in 000 pronounced as thousands
DIGITS_VIISI	The digit strings ending in digit 5 pronounced as number
DIGITS_YHDEKSÄN	The digit strings ending in digit 9 pronounced as number
DIGITS_YKSI	The digit strings ending in digit 1 pronounced as number
INTERJECTION	Interjections are mainly parts of spoken language that are minimal turns in dialogue, curses, onomatopoeia and such.
NOUN	Noun is the part-of-speech for words which require declination in number and case.
NOUN_AAKKOSELLISUUS	Dictionary class 40 back
NOUN_AAKKOSTAMINEN	Dictionary class 38 back
NOUN_AALLOT	Dictionary class 1lot plurale tantum
NOUN_AAMUKAHDEKSAN	Non-dictionary class for numeral compounds ending 8
NOUN_AAMUKOLME	Non-dictionary class for numeral compounds ending kolme
NOUN_AAMUKYMMENEN	Non-dictionary class for numeral compounds ending 10
NOUN_AAMUYHDEKSÄN	Non-dictionary class for numeral compounds ending 9
NOUN_AAMUYKSI	Non-dictionary class for numeral compounds ending yksi
NOUN_AARRE	Dictionary class 48 back re
NOUN_ACRO_AA	acronyms ending in 'a' pronounced as a letter
NOUN_ACRO_BACK_CLIT	acronym's back clitics, e.g. ':ko'
NOUN_ACRO_BACK_CLIT_OPT	acronym's back clitics optionally
NOUN_ACRO_BACK_POSS	acronym's possessives, e.g. ':ni', to optional back clitics
NOUN_ACRO_BACK_POSS_AN	acronym's possessives including ':an'
NOUN_ACRO_BACK_POSS_AN_OPT	acronym's back possessive incl. ':an' optionally
NOUN_ACRO_BACK_POSS_CLIT_OPT	acronym's back possessive or clitic optionally
NOUN_ACRO_BACK_POSS_EN	acronym's possessives including ':en', to back clitics
NOUN_ACRO_BACK_POSS_EN_OBL	acronym's back possessive incl. 'en' obligatorily
NOUN_ACRO_BACK_POSS_EN_OPT	acronym's back possessive incl. 'en' optionally
NOUN_ACRO_COMPOUND	acronym compounding with hyphen
NOUN_ACRO_EE	acronyms ending in 'b', 'c', 'd', 'e', 'g', 'p', 'v', 'w' or 't' pronounced as a letter
NOUN_ACRO_FRONT_CLIT	acronym's back clitics, e.g. ':kö'
NOUN_ACRO_FRONT_CLIT_OPT	acronym's front clitics optionall
NOUN_ACRO_FRONT_POSS	acronym's possessives, e.g. ':ni', to optional front clitics
NOUN_ACRO_FRONT_POSS_CLIT_OPT	acronym's front possessive or clitic optionally
NOUN_ACRO_FRONT_POSS_EN	acronym's possessives including ':en', to front clitics
NOUN_ACRO_FRONT_POSS_EN_OBL	acronym's front possessive incl. 'en' obligatorily
NOUN_ACRO_FRONT_POSS_EN_OPT	acronym's front possessive incl. 'en' optionally
NOUN_ACRO_FRONT_POSS_ÄN	acronym's possessives including ':än'
NOUN_ACRO_FRONT_POSS_ÄN_OPT	acronym's front possessive incl. 'än' optionally
NOUN_ACRO_II	Acronyms that end in 'j' or 'i' pronoynced as letter
NOUN_ACRO_KAHDEKSAN	
NOUN_ACRO_KAKSI	
NOUN_ACRO_KOLME	The acronyms ending in digit 3 pronounced as number
NOUN_ACRO_KUUSI	
NOUN_ACRO_NELJÄ	
NOUN_ACRO_OO	Acronyms that end in 'h', 'k' or 'o' that is pronounced as a letter
NOUN_ACRO_SEITSEMÄN	
NOUN_ACRO_UU	Acronyms that end in 'q', or 'u' pronounced as a letter
NOUN_ACRO_VIISI	The acronyms ending in digit 5 pronounced as number
NOUN_ACRO_YHDEKSÄN	
NOUN_ACRO_YKSI	
NOUN_ACRO_YY	Acronym that ends in 'y' pronounced as letter
NOUN_ACRO_ZET	Acronyms that end in 'z' pronounced as letter
NOUN_ACRO_ÄKS	Acronym that ends in 'f', 'l', 'm', 'n', 'r', 's', 'š' or 'x' pronounced as a letter
NOUN_ACRO_ÄÄ	Acronyms that end in 'ä' pronounced as letter
NOUN_ACRO_ÖÖ	Acronyms that end in 'ö' pronounced as letter
NOUN_AHDET	
NOUN_AHVEN	Dictionary class 32 back
NOUN_AIKA	Non-dictionary class aika
NOUN_AIVOKUOLLUT	Dictionary class 47 back
NOUN_AIVOT	Dictionary class 1o plurale tantum
NOUN_AJATAR	Dictionary class 32 tar
NOUN_ALKEET	Dictionary class jeet plurale tantum
NOUN_ALLAS	Dictionary class 41 las
NOUN_ALTIS	
NOUN_ANTIMET	Dictionary class 31 nnin plurale tantum
NOUN_APE	Dictionary class 48 back pe
NOUN_APU	Dictionary class 1pu
NOUN_ARISTOTELES	Dictionary class 41 es back
NOUN_ARKI	Dictionary class 7 back k~j
NOUN_ASKAR	Dictionary class 49 ar
NOUN_ASKELLIN	Dictionary class 33 back lin
NOUN_ASTE	Dictionary class 48 back
NOUN_ASU	The stems ending in u are also without variationm and the bisyllabic ones have the same simple allomorph pattern: Dictionary class 1u
NOUN_ASUKAS	Dictionary class 41 kas
NOUN_ATERIMET	Dictionary class 31 t plurale tantum
NOUN_AUER	Dictionary class 49 auer
NOUN_BACK_CLIT	Noun clitics
NOUN_BACK_CLIT_OPT	Noun clitics optionally
NOUN_BACK_GENITIVE_IDEN	Noun genitive iden suffix to possessives
NOUN_BACK_GENITIVE_IEN	Noun genitive ien suffix to possessives
NOUN_BACK_GENITIVE_IN	Noun genitive in suffix to back possessives
NOUN_BACK_GENITIVE_ITTEN	Noun genitive itten suffix to possessives
NOUN_BACK_GENITIVE_JEN	Noun genitive jen suffix to possessives
NOUN_BACK_GENITIVE_TEN	Noun genitive ten suffix to back possessives
NOUN_BACK_ILLATIVE_AN	Noun illative an suffix
NOUN_BACK_ILLATIVE_EN	Noun illative en suffix to back possessives
NOUN_BACK_ILLATIVE_HAN	Noun illative han suffix
NOUN_BACK_ILLATIVE_HEN	Noun illative hen suffix to back possessives
NOUN_BACK_ILLATIVE_HIN	Noun illative hin suffix to back possessives
NOUN_BACK_ILLATIVE_HON	Noun illative hon suffix
NOUN_BACK_ILLATIVE_HUN	Noun illative hun suffix
NOUN_BACK_ILLATIVE_IHIN	Noun illative ihin suffix to back possessives
NOUN_BACK_ILLATIVE_IIN	Noun illative iin suffix to back possessives
NOUN_BACK_ILLATIVE_IN	Noun illative in suffix to back possessives
NOUN_BACK_ILLATIVE_ISIIN	Noun illative isiin suffix to back possessives
NOUN_BACK_ILLATIVE_ON	Noun illative on suffix to back possessives
NOUN_BACK_ILLATIVE_SEEN	Noun illative seen suffix to back possessives
NOUN_BACK_ILLATIVE_UN	Noun illative un suffix
NOUN_BACK_NOMINATIVE	Noun singular nominative to back possessives and clitics
NOUN_BACK_PARTITIVE_A	Noun partitive a suffix
NOUN_BACK_PARTITIVE_A_AN	Noun partitive a suffix with aan possessive
NOUN_BACK_PARTITIVE_IA	Noun partitive ia suffix 
NOUN_BACK_PARTITIVE_ITA	Noun partitive ita suffix
NOUN_BACK_PARTITIVE_JA	Noun partitive ja suffix
NOUN_BACK_PARTITIVE_TA	Noun partitive ta suffix
NOUN_BACK_PLNOM_CLIT	The plural nominative attaches to singular stem. For plural words it is also the form that is used for dictionary lookups
NOUN_BACK_PLURALS	Noun back suffixes
NOUN_BACK_POSS	Noun possessives
NOUN_BACK_POSS_AN	Noun possessives with aan
NOUN_BACK_POSS_AN_OPT	Noun possessives with aan optionally
NOUN_BACK_POSS_EN	Noun possessives with een to back clitics
NOUN_BACK_POSS_EN_OBL	Noun possessives obligatorily
NOUN_BACK_POSS_EN_OPT	Noun possessives with een to back clitics optionally
NOUN_BACK_POSS_OPT	Noun possessives optionally
NOUN_BACK_SINGULARS	Noun back suffixes
NOUN_BACK_STRONG_PLURALS	Noun back strong plural suffixes
NOUN_BACK_STRONG_SINGULARS	Noun back strong singular suffixes
NOUN_BACK_WEAK_PLURALS	Noun back weak pluar suffixes
NOUN_BACK_WEAK_SINGULARS	Noun back weak singular suffixes
NOUN_BÉBÉ	Dictionary class 21 e front
NOUN_BEIGNET	Dictionary class 22 e front
NOUN_BERNIE	This class includes a set of new proper nouns that get nativised a bit Dictionary class 3etä
NOUN_BESSERWISSER	Dictionary class 6 front no i
NOUN_BIDEE	Dictionary class 20 e front There’s a gap in -ii final loan stems.
NOUN_BIKINIT	Dictionary class xxx nit plurale tantum
NOUN_BORDEAUX	Dictionary class 22 o
NOUN_BRASSERIE	Dictionary class 21 i back
NOUN_BRIE	Dictionary class 21 i front
NOUN_BÄNET	Dictionary class 8 front plurale tantum
NOUN_CAMUS	Dictionary class 22 y
NOUN_CHACHACHA	Dictionary class 21 a The loan words that end in consonant when written but vowel when pronounced are inflected with an apostrophe ’. With half-vowels the rule is a bit shaky, but officially apostrophe is the only way.
NOUN_COMPOUND	Noun compounding optional hyphen
NOUN_COMPOUND_0	Noun compounds without linking element
NOUN_COMPOUND_IDEN	Noun compounds via plural genitive itten
NOUN_COMPOUND_IEN	Noun compounds via plural genitive ien
NOUN_COMPOUND_IN	Noun compounds via plural genitive in
NOUN_COMPOUND_ITTEN	Noun compounds via plural genitive itten
NOUN_COMPOUND_JEN	Noun compounds via plural genitive jen
NOUN_COMPOUND_N	Noun compounds via singular genitive n
NOUN_COMPOUND_S	Noun compounds via linking compositive s
NOUN_COMPOUND_TEN	Noun compounds via plural genitive ten
NOUN_COWBOY	Dictionary class 21 iy
NOUN_EKKE	
NOUN_ELIN	Dictionary class 33 front
NOUN_EMÄNTÄ	Dictionary class 10 front t~n
NOUN_EPÄILTY	Dictionary class 1lty
NOUN_EUGENE	
NOUN_FARKUT	Dictionary class 1ku plurale tantum
NOUN_FARMARIT	Dictionary class xxx it plurale tantum
NOUN_FONDUE	Dictionary class 21 ye
NOUN_FONDYY	Dictionary class 20 y
NOUN_FRONT_CLIT	Noun clitics
NOUN_FRONT_CLIT_OPT	Noun clitics optionally
NOUN_FRONT_GENITIVE_IDEN	Noun genitive iden suffix to possessives
NOUN_FRONT_GENITIVE_IEN	Noun genitive ien suffix to possessives
NOUN_FRONT_GENITIVE_IN	Noun genitive in suffix to front possessives
NOUN_FRONT_GENITIVE_ITTEN	Noun genitive itten suffix to possessives
NOUN_FRONT_GENITIVE_JEN	Noun genitive jen suffix to possessives
NOUN_FRONT_GENITIVE_TEN	Noun genitive ten suffix to front possessives
NOUN_FRONT_ILLATIVE_EN	Noun illative en suffix to front possessives
NOUN_FRONT_ILLATIVE_HEN	Noun illative hen suffix to front possessives
NOUN_FRONT_ILLATIVE_HIN	Noun hin suffix to front possessives
NOUN_FRONT_ILLATIVE_HYN	Noun illative hyn suffix
NOUN_FRONT_ILLATIVE_HÄN	Noun illative hän suffix
NOUN_FRONT_ILLATIVE_HÖN	Noun illative hön suffix
NOUN_FRONT_ILLATIVE_IHIN	Noun illative ihin suffix to front possessives
NOUN_FRONT_ILLATIVE_IIN	Noun illative iin suffix to front possessives
NOUN_FRONT_ILLATIVE_IN	Noun illative in suffix to front possessives
NOUN_FRONT_ILLATIVE_ISIIN	Noun illative isiin suffix to front possessives
NOUN_FRONT_ILLATIVE_SEEN	Noun illative seen suffix to front possessives
NOUN_FRONT_ILLATIVE_YN	Noun illative yn suffix
NOUN_FRONT_ILLATIVE_ÄN	Noun illative än suffix
NOUN_FRONT_ILLATIVE_ÖN	Noun illative suffix
NOUN_FRONT_NOMINATIVE	Noun singular nominative to front possessives and clitis
NOUN_FRONT_PARTITIVE_ITÄ	Noun partitive itä suffix
NOUN_FRONT_PARTITIVE_IÄ	Noun partitive iä suffix
NOUN_FRONT_PARTITIVE_JÄ	Noun partitive jä suffix
NOUN_FRONT_PARTITIVE_TÄ	Noun partitive tä suffix
NOUN_FRONT_PARTITIVE_Ä	Noun partitive ä suffix
NOUN_FRONT_PARTITIVE_Ä_ÄN	Noun partitive ä suffix with ään possessive
NOUN_FRONT_PLNOM_CLIT	The plural nominative attaches to singular stem. For plural words it is also the form that is used for dictionary lookups
NOUN_FRONT_PLURALS	Noun front suffixes
NOUN_FRONT_POSS	Noun possessives
NOUN_FRONT_POSS_EN	Noun possessives with een to front clitics
NOUN_FRONT_POSS_EN_OBL	Noun possessives obligatorily
NOUN_FRONT_POSS_EN_OPT	Noun possessives with een to front clitics optionally
NOUN_FRONT_POSS_OPT	Noun possessives optionally
NOUN_FRONT_POSS_ÄN	Noun possessives with ään
NOUN_FRONT_POSS_ÄN_OPT	Noun possessives with ään optionally
NOUN_FRONT_SINGULARS	Noun front suffixes
NOUN_FRONT_STRONG_PLURALS	Noun front strong plural suffixes
NOUN_FRONT_STRONG_SINGULARS	Noun front strong singular suffixes
NOUN_FRONT_WEAK_PLURALS	Noun front weak plural suffixes
NOUN_FRONT_WEAK_SINGULARS	Noun front weak singular suffixes
NOUN_FÄNRIKIT	
NOUN_GAY	Dictionary class 21 yi
NOUN_HAAKSI	Dictionary class 27 ksi
NOUN_HAI	Dictionary class 18 i back
NOUN_HAIT	
NOUN_HAMMAS	Dictionary class 41 mas
NOUN_HAPPI	Dictionary class 7 back p~0
NOUN_HAPPO	Dictionary class 1po
NOUN_HEITIN	Dictionary class 33 front tin
NOUN_HENKI	Dictionary class 7 front k~g
NOUN_HEPO	Dictionary class 1po
NOUN_HIIRI	Dictionary class 24 front It is noteworthy of the official dictionary classification, that classes with numbers 24 and 26 are identical. The distinction should probably not be retained in future versions.
NOUN_HIPAT	Dictionary class xxx a front pp plurale tantum
NOUN_HIRTTO	Dictionary class 1to
NOUN_HIUTALEET	Dictionary class leat plurale tantum
NOUN_HOKSOTTIMET	Dictionary class 31 tin plurale tantum
NOUN_HONKA	Dictionary class 10 back k~g
NOUN_HOPEAT	Dictionary class xxx eat plurale tantum
NOUN_HOUSUT	Dictionary class 1u plurale tantum
NOUN_HUOLITELTU	Dictionary class 1ltu
NOUN_HUPI	Dictionary class 5 back p~v There is a gap in i final words for p:v variation and front harmony
NOUN_HYLJE	Dictionary class 48 front je
NOUN_HYNTTEET	Dictionary class ntteet plurale tantum
NOUN_HYNTTYYT	Dictionary class ntyyaat plurale tantum
NOUN_HYVINKÄÄ	Dictionary class 20 ä
NOUN_HYÖTYY	
NOUN_HÄIRIÖ	Dictionary class 3ö
NOUN_HÄKKI	Dictionary class 5 front k~0
NOUN_HÄKKYRÄ	Dictionary class 12 front There is a possible class for further variation of a:o in the old dictionary dictionary that is worth re-evaluating. There’s one more allomorph pattern.
NOUN_HÄMET	
NOUN_HÄMMINKI	Dictionary class 5 front k~g There is a gap in i final paradigm with t:l variation and back vowels.
NOUN_HÄNNÄT	
NOUN_HÄRKIN	
NOUN_HÄÄT	Dictionary class xxx äät plurale tantum
NOUN_HÄÄTÖ	Dictionary class 1tö
NOUN_HÖLKKÄ	Dictionary class 10 front k̃~0
NOUN_HÖPÖTTÄJÄ	Dictionary class 10 front
NOUN_HÖYHENET	Dictionary class 32 t plurale tantum
NOUN_IEN	Dictionary class 32 ien Some of the n-final stems have n:m variation.
NOUN_IES	Dictionary class 41 ies
NOUN_IKENET	Dictionary class 31 ien plurale tantum
NOUN_IKÄ	Dictionary class 10 front k~’~0
NOUN_ILMATIIVIS	Dictionary class 41 is front
NOUN_IMMYT	Dictionary class 43 myt Few t-final words have lengthening in singular stems
NOUN_INGET	
NOUN_ITÄMAAT	Dictionary class xxx maat plurale tantum
NOUN_JEPPE	Dictionary class 8 p~0 front
NOUN_JOCKEY	Dictionary class 21 yi
NOUN_JOHDE	Dictionary class 48 back de
NOUN_JOUKOT	Dictionary class 1ko plurale tantum
NOUN_JOUTSEN	Dictionary class 32 back
NOUN_JUHLAT	Dictionary class xxx t plurale tantum
NOUN_JUOVAT	
NOUN_JYLKYT	
NOUN_JÄLSI	Dictionary class 27 front t~l A few -psi, -ksi, -tsi stems have consonant simplification for consonant stems. Other variation with these stems is the selection of plural genitive allomorphs.
NOUN_JÄRJESTÖT	
NOUN_JÄRKI	Dictionary class 7 front k~j
NOUN_JÄRVITAHDON	
NOUN_JÄÄTELÖ	Dictionary class 2ö
NOUN_KAARET	
NOUN_KAARI	Dictionary class 26 back
NOUN_KAARRET	
NOUN_KAARROT	
NOUN_KAAVIN	Dictionary class 33 back vin
NOUN_KALATOIN	
NOUN_KAMPPEET	Dictionary class mppt plurale tantum
NOUN_KANAALI	
NOUN_KANGAS	Dictionary class 41 gas
NOUN_KANKAHAT	
NOUN_KANNEL	Dictionary class 49 nel
NOUN_KANNET	Dictionary class xxx nnet plurale tantum
NOUN_KARRAT	
NOUN_KASTANJETIT	Dictionary class xxx tit plurale tantum
NOUN_KASTIKE	Dictionary class 48 back ke
NOUN_KASTILJAT	
NOUN_KAUSI	Dictionary class 27 back
NOUN_KEHVELI	Dictionary class 6 front
NOUN_KELTIS	Dictionary class 41 tis
NOUN_KENGÄT	Dictionary class xxx a front kg plurale tantum
NOUN_KENKÄ	Dictionary class 10 frot k~g
NOUN_KENTTÄ	Dictionary class 10 front t~0
NOUN_KENTUCKY	Dictionary class 21 yi
NOUN_KENTÄT	
NOUN_KERITSIMET	Dictionary class 31 t fr plurale tantum
NOUN_KERROIN	Dictionary class 33 back roin
NOUN_KERTA	Dictionary class 9 t~r
NOUN_KEVÄT	Dictionary class 44 Nominalised nut participles have special inflection just as well.
NOUN_KIDE	Dictionary class 48 front de
NOUN_KIELTO	Dictionary class 1lto
NOUN_KIERRE	Dictionary class 48 fron re
NOUN_KIERRIN	Dictionary class 33 fron rin
NOUN_KIHARAT	Dictionary class xxxihi t plurale tantum
NOUN_KIHARRIN	Dictionary class 33 back rin
NOUN_KIINNE	Dictionary class 48 front ne
NOUN_KILPI	Dictionary class 7 front p~v
NOUN_KINNAS	Dictionary class 41 nas
NOUN_KINNER	Dictionary class 49 ner
NOUN_KIRITTÄRET	
NOUN_KIRJA	Dictionary class 9 Notably, the basic a:o paradigm does not support many ä:ö cases.
NOUN_KIRVES	Dictionary class 41 es front
NOUN_KITARA	
NOUN_KIVI	Dictionary class 7 front
NOUN_KLUMPIT	
NOUN_KOE	Dictionary class 48 back 0k
NOUN_KOMPA	Dictionary class 10 back p~m
NOUN_KORPI	Dictionary class 7 back p~v
NOUN_KORTES	
NOUN_KORTET	
NOUN_KORTTI	
NOUN_KORVET	
NOUN_KOUVOT	
NOUN_KUITU	Dictionary class 1to
NOUN_KUMMUT	
NOUN_KUNGFU	Dictionary class 21 u back
NOUN_KUNNAT	
NOUN_KUNTA	Dictionary class 10 back t~n
NOUN_KUOPAT	Dictionary class xxx a back p plurale tantum
NOUN_KUOPPA	Dictionary class 10 back p~0
NOUN_KUPPI	Dictionary class 5 back p~0
NOUN_KUTSUNTA	Dictionary class 9 t~n
NOUN_KUULOKKEET	Dictionary class kkkeeet plurale tantum
NOUN_KYDÖT	
NOUN_KYKY	Dictionary class 1cyky
NOUN_KYLKIÄINEN	Dictionary class 38 front
NOUN_KYLÄNVANHIN	
NOUN_KYNNET	
NOUN_KYNNÄÄT	
NOUN_KYSYNTÄ	Dictionary class 9 t~n front
NOUN_KYYNEL	Dictionary class 49 el
NOUN_KÄKI	Dictionary class 7 front k~0
NOUN_KÄMMEKKÄ	Dictionary class 14 front
NOUN_KÄPY	Dictionary class 1py
NOUN_KÄPÄLÄ	Dictionary class 11 front Some a stems with a:o variation have slightly different set of allomorphs
NOUN_KÄRJET	
NOUN_KÄRRY	Dictionary class 1y
NOUN_KÄRSÄKÄS	Dictionary class 41 käs
NOUN_KÄRÄJÄT	
NOUN_KÄSITE	Dictionary class 48 front te
NOUN_KÄÄDYT	Dictionary class 1dyt plurale tantum
NOUN_KÄÄNNIN	Dictionary class 33 frpnt nin
NOUN_KÄÄNTÖ	Dictionary class 1ntö
NOUN_KÖNGÄS	Dictionary class 41 gäs
NOUN_KÖYHYYS	Dictionary class 40 front Some s final words have special lengthening inflection.
NOUN_KÖYSI	Dictionary class 27 front
NOUN_KÖÖ	Dictionary class 18 ö
NOUN_LAET	
NOUN_LAHDET	
NOUN_LAHTI	Dictionary class 7 back t~d
NOUN_LAIDUN	Dictionary class 33 back dun
NOUN_LAITE	Dictionary class 48 back te
NOUN_LAKI	Dictionary class 5 back k~’~0
NOUN_LAMMET	
NOUN_LAMMI	
NOUN_LAMMIT	
NOUN_LANKA	Dictionary class 9 k~g
NOUN_LANNET	
NOUN_LAPSI	Dictionary class 27 psi
NOUN_LASIT	Dictionary class xxx sit plurale tantum
NOUN_LAUTEET	Dictionary class daat plurale tantum
NOUN_LEHDET	Dictionary class 7 front t~d plurale tantum
NOUN_LEHTI	Dictionary class 7 front t~d
NOUN_LEIKKUU	Dictionary class 17 u Monosyllabic long vowel stems have illative suffixes of form -hVn.
NOUN_LEIPÄ	Dictionary class 10 front p~v
NOUN_LENTTEE	
NOUN_LEPAKKO	Dictionary class 4 kko
NOUN_LIEMI	Dictionary class 25 front The -si words that originate from old -te stems have the consonant gradation patterns left in their stems. The si is only in nominative stem and this class mainly concerns stems that are old enough to have undergone ti>si transformation. 
NOUN_LIITTOUTUNEET	Dictionary class nut plurale tantum
NOUN_LIIVIT	Dictionary class xxx iiiit plurale tantum
NOUN_LINGOT	
NOUN_LINTU	Dictionary class 1ntu
NOUN_LIPEÄ	Dictionary class 15 eä
NOUN_LIPOTTARET	
NOUN_LIPPU	Dictionary class 1pu
NOUN_LIUKU	Dictionary class 1ko Other gradations can be more easily caught from the preceding context.
NOUN_LOKKI	Dictionary class 5 back k~0
NOUN_LOMMOL	
NOUN_LOTTE	Dictionary class 8 t~0 back
NOUN_LOUET	
NOUN_LUHDAT	
NOUN_LUKU	Dictionary class 1cuku
NOUN_LUMME	Dictionary class 48 back me
NOUN_LUODE	
NOUN_LUODES	
NOUN_LUOKKA	Dictionary class 10 back k̃~0
NOUN_LUOLIKOT	
NOUN_LUPA	Dictionary class 10 back p~v
NOUN_LUSIKKA	Dictionary class 14 back
NOUN_LÄHDES	
NOUN_LÄHDET	
NOUN_LÄHIN	Dictionary class 35 front
NOUN_LÄMPÖ	Dictionary class 1mpö
NOUN_LÄNGET	Dictionary class xxx get plurale tantum
NOUN_LÄNSI	Dictionary class 27 front t~n
NOUN_LÄÄKE	Dictionary class 48 front ke
NOUN_LÖPÖ	Dictionary class 1pö
NOUN_MAA	Dictionary class 18 a
NOUN_MAKKARA	Dictionary class 12 back
NOUN_MAKU	Dictionary class 1ku
NOUN_MALTAAT	Dictionary class ltaat plurale tantum
NOUN_MANNER	Dictionary class 49 ner
NOUN_MARKKINAT	Dictionary class xxx a front plurale tantum
NOUN_MATEE	
NOUN_MATKUET	
NOUN_MERI	Non-Dictionary class meri
NOUN_MERTU	
NOUN_METTE	
NOUN_MIEHET	
NOUN_MIELI	Dictionary class 24 front The -mi stems will rarely undego m:n variation for consonant stem forms.
NOUN_MIELLE	Dictionary class 48 front le
NOUN_MIES	Dictionary class 42
NOUN_MILJÖÖ	Dictionary class 20 ö
NOUN_MITTA	Dictionary class 9 t~0
NOUN_MONSIEUR	Dictionary class 22 ö
NOUN_MULTA	Dictionary class 10 back t~l
NOUN_MURTEET	
NOUN_MUUNNIN	Dictionary class 33 back nin
NOUN_MYRKKY	Dictionary class 1ky
NOUN_MÄET	
NOUN_MÄNNYT	
NOUN_MÄNTY	Dictionary class 1nty
NOUN_MÄTTÄÄT	
NOUN_MÄTÄS	Dictionary class 41 täs
NOUN_MÖMMÖ	Dictionary class 1ö
NOUN_NALLE	Dictionary class 8 back
NOUN_NEITSYT	Dictionary class 43 front
NOUN_NEUVOTTELUT	Dictionary class 3lut plurale tantum
NOUN_NIEMET	
NOUN_NIHTI	Dictionary class 5 front t~d
NOUN_NIITUT	
NOUN_NIITYT	
NOUN_NIMETÖIN	
NOUN_NIMETÖN	Dictionary class 34 tän
NOUN_NISSE	Dictionary class 8 front
NOUN_NOKI	Dictionary class 7 back k~0
NOUN_NOUGAT	Dictionary class 22 a
NOUN_NUGAA	Dictionary class 20 a
NOUN_NUKKE	Dictionary class 8 k~0 back
NOUN_NÄKY	Dictionary class 1ky
NOUN_NÄKÖ	Dictionary class 1kö
NOUN_OIKEUDET	Dictionary class sdet plurale tantum
NOUN_OLUT	Dictionary class 43 back
NOUN_OMMEL	Dictionary class 49 mel
NOUN_ONKI	Dictionary class 7 back k~g
NOUN_ONNET	
NOUN_ONNI	Dictionary class 7 back
NOUN_OOKOO	Dictionary class 18 o
NOUN_OPINNOT	Dictionary class 1not plurale tantum
NOUN_OSATON	Dictionary class 34 ton
NOUN_OSOITE	
NOUN_PAIKAT	Dictionary class xxx kAt plurale tantum
NOUN_PANKIT	
NOUN_PARFAIT	Dictionary class 22 e
NOUN_PATA	Dictionary class 9 t~d
NOUN_PATEE	Dictionary class 20 e
NOUN_PATSAS	Dictionary class 41 as
NOUN_PEIPOT	
NOUN_PEITSI	Dictionary class 27 tsi back
NOUN_PEITTEET	Dictionary class taateee plurale tantum
NOUN_PELTI	Dictionary class 5 front t~l
NOUN_PENGER	Dictionary class 49 ger
NOUN_PERKEET	Dictionary class jeat plurale tantum
NOUN_PIDOT	Dictionary class 1ot plurale tantum
NOUN_PIENNAR	Dictionary class 49 nar
NOUN_PIHDIT	Dictionary class xxx dit front plurale tantum
NOUN_PII	Dictionary class 18 i
NOUN_PIPPALOT	Dictionary class 3iot plurale tantum
NOUN_PISTE	Dictionary class 48 Front
NOUN_POHATTA	Dictionary class 14 back t0
NOUN_POHJE	Dictionary class 48 back je
NOUN_POIKA	Non-dictionary class poika
NOUN_POJAT	Dictionary class pojat plurale tantum
NOUN_POLITIIKKA	Dictionary class 9 k~0
NOUN_POLJIN	Dictionary class 33 back jin
NOUN_PONSI	Dictionary class 27 back t~n
NOUN_PORRAS	Dictionary class 41 ras The word mies has special s:h variation pattern.
NOUN_PORTAAT	Dictionary class rtaat plurale tantum
NOUN_PORTTI	Dictionary class 5 back t~0
NOUN_PROBLEEMA	Dictionary class 11 back
NOUN_PUHELIN	Dictionary class 33 back
NOUN_PUIN	Dictionary class 33 back k~in
NOUN_PUKEET	Dictionary class ukeet plurale tantum
NOUN_PUKIMET	Dictionary class 31 puin plurale tantum
NOUN_PUNK	New loan words ending in consonant may be inflected as i stem words Dictionary class 5 back no i
NOUN_PUU	Dictionary class 18 u
NOUN_PUUT	Dictionary class xx puu t plurale tantum
NOUN_PYTTY	Dictionary class 1ty
NOUN_PYY	Dictionary class 18 y
NOUN_PYYHE	Dictionary class 48 front 0k
NOUN_PYYHIN	Dictionary class 33 front k~in
NOUN_PÄÄ	Dictionary class 18 ä
NOUN_PÖKSYT	Dictionary class 1y plurale tantum
NOUN_PÖLHÄÄT	
NOUN_PÖLLÖT	
NOUN_PÖNTTÖ	Dictionary class 1tö
NOUN_PÖYTÄ	Dictionary class 10 front t~d
NOUN_RAGUU	Dictionary class 20 u
NOUN_RAKENNE	Dictionary class 48 back ne
NOUN_RAMPA	Dictionary class 9 p~m
NOUN_RANGAT	
NOUN_RANNAT	
NOUN_RAPPE	
NOUN_RAPPUSET	Dictionary class 38 nen plurale tantum
NOUN_RAPUT	Dictionary class 1put plurale tantum
NOUN_RATAS	Dictionary class 41 tas
NOUN_RATTAAT	Dictionary class taat plurale tantum
NOUN_RAUDAT	Dictionary class xxx dat plurale tantum
NOUN_RAUNIOT	Dictionary class 2iot plurale tantum
NOUN_RAVET	Dictionary class 8 plurale tantum
NOUN_RAVUT	Dictionary class 1vut plurale tantum
NOUN_REIKÄ	Dictionary class 10 back k~’~0
NOUN_REIÄT	
NOUN_RENKAAT	Dictionary class gaat plurale tantum
NOUN_RIIPI	
NOUN_RIIVET	
NOUN_RIMMI	
NOUN_RIMMIT	
NOUN_RIMPI	Dictionary class 7 front p~m
NOUN_RINNET	
NOUN_RINTEET	
NOUN_RINTSIKAT	Dictionary class 14 kat2 plurale tantum
NOUN_RIPE	Dictionary class 48 front pe
NOUN_RIPSET	Dictionary class xxx ripset plurale tantum
NOUN_RIUTAT	
NOUN_ROITOT	
NOUN_ROMPAAT	
NOUN_ROSÉ	Dictionary class 21 e back
NOUN_ROTTA	Dictionary class 10 back t~0
NOUN_RUIPELO	Dictionary class 2o
NOUN_RUIS	Dictionary class 41 is
NOUN_RUMPU	Dictionary class 1mpu
NOUN_RUNKO	Dictionary class 1nko
NOUN_RUOKO	Between three vowels where k is surrounded by same vowels the k becomes obligatorily ’. When the vowels are different, it becomes optionally ’ (as in N_TEKO), and after consonant other than s it is k ~ 0 (as in N_UKKO). Dictionary class 1ko
NOUN_RUOPPAAT	
NOUN_RUUHI	Dictionary class 24 back
NOUN_RUUMIS	Dictionary class 41 is
NOUN_RUUVI	Dictionary class 5 back
NOUN_RYNNÄS	Dictionary class 41 näs
NOUN_RYNTTYYT	Dictionary class ntyyt plurale tantum
NOUN_RYNTÄÄT	Dictionary class ntääaat plurale tantum
NOUN_RYPÄS	Dictionary class 41 päs
NOUN_RYYPPY	Dictionary class 1py
NOUN_RÄJÄYTYS	Dictionary class 39 front Some of the s final stems have additional s:t:d variation in singular stems. Most notably, the UUs derivations are in this class.
NOUN_RÄMEET	
NOUN_RÄMEÄT	
NOUN_RÄMIÄT	
NOUN_SAAPAS	Dictionary class 41 pas
NOUN_SAARET	
NOUN_SAKSET	Dictionary class xxx sakset plurale tantum
NOUN_SALONTEET	
NOUN_SALPA	Dictionary class 9 p~v
NOUN_SAMMALET	
NOUN_SAMPI	Dictionary class 7 back p~m
NOUN_SAMPO	Dictionary class 1mpo
NOUN_SEIKKAILU	Dictionary class 2u
NOUN_SEIVÄS	Dictionary class 41 väs
NOUN_SELENE	
NOUN_SELJÄT	
NOUN_SELKÄ	Dictionary class 10 front k~j
NOUN_SEPPÄ	Dictionary class 10 front p~0
NOUN_SERGEJ	Dictionary class 22 i front
NOUN_SERKUKSET	Dictionary class kset plurale tantum
NOUN_SHOW	Dictionary class 22 u
NOUN_SIEMEN	Dictionary class 32 front
NOUN_SIIRTO	Dictionary class 1rto
NOUN_SIIVILÄ	Dictionary class 12++ front
NOUN_SILAKAT	Dictionary class 14 kat plurale tantum
NOUN_SILMÄKKEET	
NOUN_SISÄLTÖ	Dictionary class 1ltö
NOUN_SITEET	Dictionary class trate plurale tantum
NOUN_SIUNAAMATTOMAT	
NOUN_SIVELLIN	Dictionary class 33 frontlin
NOUN_SIVISTYNYT	Dictionary class 47 front
NOUN_SKEITTI	Dictionary class 5 front t~0
NOUN_SOINTI	Dictionary class 5 back t~n
NOUN_SOITTAJA	Dictionary class 10 back
NOUN_SOKEA	The a-final words ending in long vowels with syllable boundary have a:0 variation and more allomorphs for plyral genitive or illative. Dictionary class 15 ea
NOUN_SOTA	Dictionary class 10 back t~d
NOUN_STADION	Dictionary class 6 back no i
NOUN_SUHTEET	Dictionary class taad plurale tantum
NOUN_SUKAT	Dictionary class xxx a front k0 plurale tantum
NOUN_SUODATIN	Dictionary class 33 back tin
NOUN_SUOT	
NOUN_SYLI	
NOUN_SYLTÄ	Dictionary class 10 front t~l
NOUN_SYNNYTTIMET	Dictionary class 31 tin front plurale tantum
NOUN_SYÖMINGIT	Dictionary class xxx git fornt plurale tantum
NOUN_SÄEN	Dictionary class 49 en
NOUN_SÄNKY	Dictionary class 1nky
NOUN_SÄRKÄT	
NOUN_SÄRVIN	Dictionary class 33 front vin
NOUN_SÄTEET	Dictionary class daat plurale tantum
NOUN_SÄÄDIN	Dictionary class 33 fron din
NOUN_SÄÄNNÖT	Dictionary class 1nöt plurale tantum
NOUN_SÄÄRET	
NOUN_TAIMI	Dictionary class 25 back
NOUN_TAIVAL	Dictionary class 49 val
NOUN_TALKOOT	Dictionary class xxx kooot plurale tantum
NOUN_TALO	The most basic noun stem does not have any stem internal variation and uses few commonest allomorphs. The words in this class are either bisyllabic or have one of common derivational suffixes: sto, .... The nouns in this class end in o, u, y or ö, which determines their illative suffix and therefore exact classification:
NOUN_TANKKERI	Dictionary class 6 back
NOUN_TARPEET	Dictionary class veat plurale tantum
NOUN_TARVE	Dictionary class 48 back ve
NOUN_TAUDIT	Dictionary class xxx dit plurale tantum
NOUN_TAUTI	Dictionary class 5 back t~d
NOUN_TAVAT	Dictionary class xxx vat plurale tantum
NOUN_TEE	Dictionary class 18 e
NOUN_TEHDAS	Dictionary class 41 das
NOUN_TEHTAAT	
NOUN_TEKO	Between two vowels, the weak grade of k is optionally an apostrophe instead. For k that is not optionally ’, for example when it is after a consonant other than s, the variation is k ~ 0 instead (e.g. N_UKKO). Dictionary class 1ko
NOUN_TIE	Dictionary class 19 ie
NOUN_TIEDOT	Dictionary class 1dot plurale tantum
NOUN_TIENOO	Dictionary class 17 o
NOUN_TIET	Dictionary class 15 tiet plurale tantum
NOUN_TIETEET	Dictionary class xxx teet plurale tantum
NOUN_TIKKAAT	Dictionary class kaat plurale tantum
NOUN_TIKKU	Dictionary class 1ku
NOUN_TIPPA	Dictionary class 9 p~0
NOUN_TOIMET	Dictionary class 25 t plurale tantum
NOUN_TONGIT	Dictionary class xxx git plurale tantum
NOUN_TORTTU	Dictionary class 1tu
NOUN_TRIKOO	Dictionary class 20 o
NOUN_TULI	Dictionary class 23
NOUN_TUNNIT	Dictionary class 7 back t~n plurale tantum
NOUN_TUNTO	Dictionary class 1nto
NOUN_TUOMIO	The words with stem vowel o, u, y, ö preceded by vowels still have no more stem variation than other cases, but give yet another pattern of allomorphs for plural partitives and genitives Dictionary class 3o There's plenty of imaginable non-standard allomorph forms after long vowels
NOUN_TYPPI	Dictionary class 7 front p~0
NOUN_TYTÄR	Dictionary class 32 tär
NOUN_TYTÖT	Dictionary class 1töt plurale tantum
NOUN_TYYLI	Dictionary class 5 front
NOUN_TYYPPI	Dictionary class 5 front p~0
NOUN_TYÖT	Dictionary class xxx työt plurale tantum
NOUN_TYÖTTÖMÄT	
NOUN_TÖLPÄKÖT	
NOUN_TÖLPÄT	
NOUN_TÖRPPÖ	Dictionary class 1pö
NOUN_UDAR	Dictionary class 49 dar
NOUN_UKKO	Dictionary class 1ko
NOUN_UKSI	Dictionary class 27 ksi
NOUN_ULAPPA	Dictionary class 14 back p̃0
NOUN_UROS	Non-Dictionary class uros
NOUN_URUT	Dictionary class 1ut plurale tantum
NOUN_VAADIN	Dictionary class 33 back din
NOUN_VAAKA	Dictionary class 9 k~’
NOUN_VAATTEET	Dictionary class teeeeet plurale tantum
NOUN_VAINAA	Dictionary class 17 a
NOUN_VAKUUTUS	Dictionary class 39 back
NOUN_VALJAAT	Dictionary class jaat plurale tantum
NOUN_VALLAT	Dictionary class xxx lat plurale tantum
NOUN_VALTA	Dictionary class 9 t~l
NOUN_VANHEMMAT	Dictionary class xxx matt plurale tantum
NOUN_VANHEMPI	Dictionary class 16
NOUN_VANHIN	Dictionary class 35 back
NOUN_VANKI	Dictionary class 5 back k~g
NOUN_VARAS	Dictionary class 41 as
NOUN_VARAT	Dictionary class xxx rrt plurale tantum
NOUN_VARPAAT	
NOUN_VARSI	Dictionary class 27 back t~r
NOUN_VARVAS	Dictionary class 41 vas
NOUN_VASEN	Dictionary class 35
NOUN_VEHKEILY	Dictionary class 2y
NOUN_VEITSI	Dictionary class 27 tsi front The -ksi stem in haaksi includes k:h variation.
NOUN_VELI	Non-dictionary class veli
NOUN_VELJET	
NOUN_VEMMEL	Dictionary class 49 mel
NOUN_VERI	Non-Dictionary class veri
NOUN_VERSAILLES	Dictionary class 22 i back
NOUN_VETO	Dictionary class 1to
NOUN_VETY	Dictionary class 1ty
NOUN_VIENTI	Dictionary class 5 front t~n
NOUN_VIHKIÄISET	Dictionary class 38 nen fornt plurale tantum
NOUN_VIIRRET	
NOUN_VIIVE	Dictionary class 48 front ve
NOUN_VIKA	Dictionary class 9 k~’~0
NOUN_VINKU	Dictionary class 1nku
NOUN_VIRSI	Dictionary class 27 front t~r
NOUN_VUO	Dictionary class 19 uo
NOUN_VUODET	Dictionary class 27 det plurale tantum
NOUN_VUOHI	Dictionary class 23++
NOUN_VUOKA	Dictionary class 10 back k~’~0
NOUN_VUOLLE	Dictionary class 48 back le
NOUN_VUOLLET	
NOUN_VUOSITUHAT	Non-dictionary class for numeral compounds ending 1000
NOUN_YHTIÖT	
NOUN_YKSIKKÖ	Dictionary class 4 kkö
NOUN_YLÄNKÖ	Dictionary class 1nkö
NOUN_YMPÄRYSTÄ	
NOUN_YSTÄVYKSET	Dictionary class kset fr plurale tantum
NOUN_YÖ	Dictionary class 19 yö
NOUN_YÖKKÖ	Dictionary class 1kö
NOUN_ZEN	Dictionary class 5 front no i
NOUN_ZOMBIE	Similar inflection exists in limited amounts in new loan words that are written as pronounced (thus taking no stem variation but still ending with long vowels with a syllable boundary) Dictionary class 3eta
NOUN_ÄYRÄS	Dictionary class 41 äs
NUM_BACK_CLIT	Numeral back clitics 
NUM_BACK_CLIT_OPT	Numeral back clitics
NUM_BACK_GENITIVE_IEN	Numeral genitive suffix ien with back possessives
NUM_BACK_GENITIVE_IN	Numeral genitive suffix in with back possessives
NUM_BACK_GENITIVE_JEN	Numeral genitive suffix jen
NUM_BACK_GENITIVE_TEN	Numeral genitive suffix ten with back possessives
NUM_BACK_ILLATIVE_AN	Numeral illative suffix an
NUM_BACK_ILLATIVE_EN	Numeral illative suffix en with back possessives
NUM_BACK_ILLATIVE_IHIN	Numeral illative suffix ihin
NUM_BACK_ILLATIVE_IIN	Numeral illative suffix iin with back possessives
NUM_BACK_ILLATIVE_IN	Numeral illative suffix in with back possessives
NUM_BACK_NOMINATIVE	Numeral singular nominative to back possessives
NUM_BACK_PARTITIVE_A	Numeral partitive suffix a
NUM_BACK_PARTITIVE_A_AN	Numeral partitive suffix a with aan possessive
NUM_BACK_PARTITIVE_IA	Numeral partitive suffix ia
NUM_BACK_PARTITIVE_JA	Numeral partitive suffix ja
NUM_BACK_PARTITIVE_TA	Numeral partitive suffix ta
NUM_BACK_PLNOM_CLIT	Numeral plural nominative to back possessives
NUM_BACK_PLURALS	Numeral back plural suffixes
NUM_BACK_POSS	Numeral back possessives
NUM_BACK_POSS_AN	Numeral back possessives with aan
NUM_BACK_POSS_AN_OPT	Numeral possessives with aan optionally
NUM_BACK_POSS_EN	Numeral front possessives with een
NUM_BACK_POSS_EN_OBL	Numeral possessives with een to back clitics obligatorily
NUM_BACK_POSS_EN_OPT	Numeral possessives with een to back clitics optionally
NUM_BACK_POSS_OPT	Numeral possessives optionally
NUM_BACK_SINGULARS	Numeral back singular suffixes
NUM_BACK_STRONG_PLURALS	Numeral strong back plural suffixes
NUM_BACK_STRONG_SINGULARS	Numeral strong back singular suffixes
NUM_BACK_WEAK_PLURALS	Numeral weak back plural suffixes
NUM_BACK_WEAK_SINGULARS	Numeral weak back singular suffixes
NUM_COMPOUND	Numeral compounding
NUM_ENSIMMÄINEN	Dictionary class38
NUMERAL	Numerals are morphologically nominals, only exception to noun inflection is that they form compounds with special agreeing patterns. Syntactically and semantically numerals are clearly separate subset of nominals. Some of the numerals stem variation patterns are rare to non-existent for other nominal types. 
NUM_FRONT_CLIT	Numeral front clitics
NUM_FRONT_CLIT_OPT	Numeral front clitics
NUM_FRONT_GENITIVE_IEN	Numeral genitive suffix ien with front possessives
NUM_FRONT_GENITIVE_IN	Numeral genitive suffix in with front possessives
NUM_FRONT_GENITIVE_TEN	Numeral genitive suffix ten with front possessives
NUM_FRONT_ILLATIVE_EN	Numeral illative suffix en with front possessives
NUM_FRONT_ILLATIVE_IIN	Numeral illative suffix iin with front possessives
NUM_FRONT_ILLATIVE_ÄN	Numeral illative suffix än
NUM_FRONT_NOMINATIVE	Numeral singular nominative to front possessives
NUM_FRONT_PARTITIVE_IÄ	Numeral partitive suffix iä
NUM_FRONT_PARTITIVE_TÄ	Numeral partitive suffix tä
NUM_FRONT_PARTITIVE_Ä	Numeral partitive suffix ä
NUM_FRONT_PLNOM_CLIT	Numeral plural nominative to front possessives
NUM_FRONT_PLURALS	Numeral front plural suffixes
NUM_FRONT_POSS	Numeral front possessives
NUM_FRONT_POSS_EN	Numeral back possessives with een
NUM_FRONT_POSS_EN_OBL	Numeral possessives with een to front clitics obligatorily
NUM_FRONT_POSS_EN_OPT	Numeral possessives with een to front clitics optionally
NUM_FRONT_POSS_OPT	Numeral possessives optionally
NUM_FRONT_POSS_ÄN	Numeral front possessives with ään
NUM_FRONT_POSS_ÄN_OPT	Numeral possessives with ään optionally
NUM_FRONT_SINGULARS	Numeral front singular suffixes
NUM_FRONT_STRONG_PLURALS	Numeral strong front plural suffixes
NUM_FRONT_STRONG_SINGULARS	Numeral strong front singular suffixes
NUM_FRONT_WEAK_PLURALS	Numeral weak front plural suffixes
NUM_FRONT_WEAK_SINGULARS	Numeral weak front singular suffixes
NUM_GOOGOL	Dictionary class5 more
NUM_KAHDEKSAN	Dictionary class10n
NUM_KAKSI	Dictionary class31 back§
NUM_KOLMAS	Dictionary class45
NUM_KOLME	Dictionary class8~5
NUM_KUUSI	Dictionary class27 back
NUM_KYMMENEN	Dictionary class32
NUM_MILJARDI	Dictionary class5
NUM_MILJOONA	Dictionary class10
NUM_NELJÄ	Dictionary class10
NUM_NELJÄS	Dictionary class45 fron
NUM_PARI	Dictionary class5 moremore
NUM_SATA	Dictionary class9
NUM_TOINEN	Dictionary class38 back
NUM_TUHAT	Dictionary class46
NUM_VIISI	Dictionary class27 front
NUM_YHDEKSÄN	Dictionary class10n front
NUM_YKSI	Dictionary class31
PARTICLE	The particles are all words that do not inflect at all.
PRON_BACK_CLIT	Pronoun back clitics
PRON_BACK_CLIT_OPT	Pronoun back clitics optionally
PRON_BACK_POSS	Pronoun possessives
PRON_BACK_POSS_AN	Pronoun possessives with aan
PRON_BACK_POSS_AN_OPT	Pronoun possessives with aan optionally
PRON_BACK_POSS_EN	Pronoun possessives with een to back clitics
PRON_BACK_POSS_EN_OPT	Pronoun possessives with een to back clitics optionally
PRON_BACK_POSS_OPT	Pronoun back possessives optionally
PRON_FRONT_CLIT	Pronoun front clitics
PRON_FRONT_CLIT_OPT	Pronoun front clitics optionally
PRON_FRONT_POSS	Pronoun possessives
PRON_FRONT_POSS_EN	Pronoun possessives with een to front clitics
PRON_FRONT_POSS_EN_OPT	Pronoun possessives with een to front clitics optionally
PRON_FRONT_POSS_OPT	Pronoun front possessives optionally
PRON_FRONT_POSS_ÄN	Pronoun possessives with ään
PRON_FRONT_POSS_ÄN_OPT	Pronoun possessives with ään optionally
PRONOUN	Pronouns are a closed special sub class of nouns.
PUNCTUATION	Punctuation characters are any symbols in text.
Root	The start of the dictionary
VERB	Verbs are the words that inflect in tense, mood, personal suffixes, and clitics, but verbs also have s.c. infinite inflection pattern which is basically nominal derivations.
VERB_AALLOTA	Dictionary class75 lota
VERB_AHNEHTIA	Dictionary class61 back t~d
VERB_AMPUA	Dictionary class52 p~m u
VERB_ARVATA	Dictionary class73 back
VERB_AUTTAA	Dictionary class56 back t~0
VERB_BACK_3SG_A	Verb 3rd singular suffix lengthened
VERB_BACK_3SG_E	Verb 3rd singular suffix lengthened
VERB_BACK_3SG_I	Verb 3rd singular suffix lengthened
VERB_BACK_3SG_O	Verb 3rd singular suffix lengthened
VERB_BACK_3SG_U	Verb 3rd singular suffix lengthened
VERB_BACK_AINF	Verb A infinitive a
VERB_BACK_CLIT	Verb clitics
VERB_BACK_CLIT_OPT	Verb clitics optionally
VERB_BACK_CONDITIONAL	Verb conditional suffixes
VERB_BACK_DERIV_MINEN	Verb minen derivation to back nominals
VERB_BACK_DERIV_PCPS	Verb participle derivations to back adjectives
VERB_BACK_EINF	Verb E infinitive to clitics
VERB_BACK_IMPERATIVE	Verb imperative suffixes
VERB_BACK_PASSIVE	Verb potential passives with t
VERB_BACK_PASSIVE_D	Verb potential passives with d
VERB_BACK_PASSIVE_L	Verb potential passives with l
VERB_BACK_PASSIVE_N	Verb potential passives with n
VERB_BACK_PASSIVE_R	Verb potential passives with r
VERB_BACK_PASSIVE_T	Verb potential passives with t
VERB_BACK_POSS	Verb possessives
VERB_BACK_POSS_AN	Verb possessives with aan
VERB_BACK_POSS_AN_OBL	Verb possessives obligatorily
VERB_BACK_POSS_AN_OPT	Verb possessives optionally
VERB_BACK_POSS_EN	Verb possessives with een to back clitics
VERB_BACK_POSS_EN_OBL	Verb possessives obligatorily
VERB_BACK_POSS_OPT	Verb possessives optionally
VERB_BACK_POTENTIAL_L	Verb potential suffixes assimilated to l
VERB_BACK_POTENTIAL_N	Verb potential suffixes assimilated to n
VERB_BACK_POTENTIAL_R	Verb potential suffixes assimilated to r
VERB_BACK_POTENTIAL_S	Verb potential suffixes assimilated to s
VERB_BACK_STRONG_PAST	Verb past suffixes
VERB_BACK_STRONG_PRESENT	Verb present suffixes
VERB_BACK_TUPCP_0	Verb passive participle with t:0 gradation
VERB_BACK_TUPCP_D	Verb passive participle with t:d gradation
VERB_BACK_TUPCP_L	Verb passive participle with t:l gradation
VERB_BACK_TUPCP_N	Verb passive participle with t:n gradation
VERB_BACK_TUPCP_R	Verb passive participle with t:r gradation
VERB_BACK_TUPCP_STRONG	Verb passive participle without gradation
VERB_BACK_WEAK_PAST	Verb past suffixes
VERB_BACK_WEAK_PRESENT	Verb present suffixes
VERB_DIGATA	Dictionary class73 back 0~g
VERB_EHTIÄ	Dictionary class61 front t~d
VERB_ELPYÄ	Dictionary class52 p~v y
VERB_ENTÄÄ	Dictionary class55 front t~n
VERB_FRONT_3SG_E	Verb 3rd singular suffix lengthened
VERB_FRONT_3SG_I	Verb 3rd singular suffix lengthened
VERB_FRONT_3SG_Y	Verb 3rd singular suffix lengthened
VERB_FRONT_3SG_Ä	Verb 3rd singular suffix lengthened
VERB_FRONT_3SG_Ö	Verb 3rd singular suffix lengthened
VERB_FRONT_AINF	Verb A infinitive ä
VERB_FRONT_CLIT	Verb clitics
VERB_FRONT_CLIT_OPT	Verb clitics optionally
VERB_FRONT_CONDITIONAL	Verb conditional suffixes
VERB_FRONT_DERIV_MINEN	Verb minen derivation to front nominals
VERB_FRONT_DERIV_PCPS	Verb participle derivations to front adjectives
VERB_FRONT_EINF	Verb E infinitive to clitics
VERB_FRONT_IMPERATIVE	Verb imperative suffixes
VERB_FRONT_PASSIVE	Verb potential passives with t
VERB_FRONT_PASSIVE_D	Verb potential passives with d
VERB_FRONT_PASSIVE_L	Verb potential passives with l
VERB_FRONT_PASSIVE_N	Verb potential passives with n
VERB_FRONT_PASSIVE_R	Verb potential passives with r
VERB_FRONT_PASSIVE_T	Verb potential passives with t
VERB_FRONT_POSS	Verb possessives
VERB_FRONT_POSS_AN	Verb possessives with ään
VERB_FRONT_POSS_AN_OBL	Verb possessives obligatorily
VERB_FRONT_POSS_AN_OPT	Verb possessives optionally
VERB_FRONT_POSS_EN	Verb possessives with een to front clitics
VERB_FRONT_POSS_EN_OBL	Verb possessives obligatorily
VERB_FRONT_POSS_OPT	Verb possessives optionally
VERB_FRONT_POTENTIAL_L	Verb potential suffixes assimilated to l
VERB_FRONT_POTENTIAL_N	Verb potential suffixes assimilated to n
VERB_FRONT_POTENTIAL_R	Verb potential suffixes assimilated to r
VERB_FRONT_POTENTIAL_S	Verb potential suffixes assimilated to s
VERB_FRONT_STRONG_PAST	Verb past suffixes
VERB_FRONT_STRONG_PRESENT	Verb present suffixes
VERB_FRONT_TUPCP_0	Verb passive participle with t:0 gradation
VERB_FRONT_TUPCP_D	Verb passive participle with t:d gradation
VERB_FRONT_TUPCP_L	Verb passive participle with t:l gradation
VERB_FRONT_TUPCP_N	Verb passive participle with t:n gradation
VERB_FRONT_TUPCP_R	Verb passive participle with t:r gradation
VERB_FRONT_TUPCP_STRONG	Verb passive participle without gradation
VERB_FRONT_WEAK_PAST	Verb past suffixes
VERB_FRONT_WEAK_PRESENT	Verb present suffixes
VERB_HALJETA	Dictionary class74 back j~ke
VERB_HAPATA	Dictionary class72 back 0~p
VERB_HARPPOA	Dictionary class52 p~0 o
VERB_HAUKKOA	Dictionary class52 k~0 o
VERB_HELLITÄ	Dictionary class75 litä
VERB_HELPOTA	Dictionary class72 back 0~p o
VERB_HELÄJÄÄ	Dictionary class77 front
VERB_HERMOTTUA	Dictionary class52 t~0 u
VERB_HERÄTELLÄ	Dictionary class67 front l 0t
VERB_HIIPUA	Dictionary class52 p~v u
VERB_HIVENTÄÄ	Dictionary class54 front t~n
VERB_HUMALTUA	Dictionary class52 t~l u
VERB_HUONONTAA	Dictionary class54 back t~n
VERB_HUUTAA	Dictionary class54 back
VERB_HYLJÄTÄ	Dictionary class73 front j~k
VERB_HYLKIÄ	Dictionary class61 back k~j
VERB_HYPELLÄ	Dictionary class67 front l 0p
VERB_HYPPIÄ	Dictionary class61 front p~0
VERB_HÄVÄISTÄ	Dictionary class66 front v p
VERB_ILJETÄ	Dictionary class74 front j~k 
VERB_INNOTA	Dictionary class74 back t~no
VERB_IRROTA	Dictionary class74 back t~to
VERB_ISÄNNÖIDÄ	Dictionary class68 front
VERB_JAHDATA	Dictionary class73 back d~r
VERB_JOUTAA	Dictionary class55 back
VERB_JULJETA	Dictionary class72 back j~k
VERB_JUOSTA	Dictionary class70 back
VERB_JYRKETÄ	Dictionary class72 front 0~k
VERB_JÄÄDÄ	Dictionary class63 ä
VERB_KAATAA	Dictionary class57 back
VERB_KADOTA	Dictionary class74 back d~t 
VERB_KAIKOTA	Dictionary class74 back 0~k 
VERB_KAIVATA	Dictionary class73 back v~p
VERB_KALPPIA	Dictionary class61 back p~0
VERB_KAMMETA	Dictionary class74 back p~mu
VERB_KANTAA	Dictionary class56 back t~n
VERB_KARHETA	Dictionary class72 back
VERB_KARHUTA	Dictionary class74 back 
VERB_KASVAA	Dictionary class56 back
VERB_KAUNISTUA	The u stems have no stem variation: Dictionary class52u
VERB_KAVETA	Dictionary class72 back v~p
VERB_KERETÄ	Dictionary class74 front 0~k e 
VERB_KERITÄ	Dictionary class75 itä
VERB_KIETOA	Dictionary class52 t~d o
VERB_KIHERRELLÄ	Dictionary class67 front l r~t
VERB_KIILLELLÄ	Dictionary class67 frpnt l l~t
VERB_KIINNETÄ	Dictionary class72 front n~t
VERB_KIITÄÄ	Dictionary class55 front
VERB_KIRVOTA	Dictionary class74 back v~po
VERB_KIVETTYÄ	Dictionary class52 t~0 y
VERB_KIVISTÄÄ	Dictionary class53 front
VERB_KIVUTA	Dictionary class74 back v~p 
VERB_KOMENNELLA	Dictionary class67 back l n~t
VERB_KONTIA	Dictionary class61 back t~n
VERB_KOPIOIDA	Dictionary class62 back
VERB_KORVETA	Dictionary class74 back v~pe
VERB_KOSIA	Dictionary class61 back
VERB_KOUKUTA	Dictionary class74 front 0~k u 
VERB_KUHERTAA	Dictionary class54 back t~r
VERB_KUKKIA	Dictionary class61 back k~0
VERB_KUMMUTA	Dictionary class74 back m~p 
VERB_KUTEA	Dictionary class58 back t~d
VERB_KYNTÄÄ	Dictionary class53 front t~n
VERB_KYTKEÄ	Dictionary class58 front
VERB_KÄRKKYÄ	Dictionary class52 k~0 y
VERB_KÄYDÄ	Dictionary class65
VERB_KÄÄNNELLÄ	Dictionary class67 front l n~t
VERB_LASSOTA	Dictionary class75 back
VERB_LEIKELLÄ	Dictionary class67 front l 0k
VERB_LEPPYÄ	Dictionary class52 p~0 y
VERB_LEUDOTA	Dictionary class72 back d~t
VERB_LEVÄTÄ	Dictionary class73 front v~p
VERB_LIIDUTA	Dictionary class74 back d~tu
VERB_LOBATA	Dictionary class73 back 0~b
VERB_LOITOTA	Dictionary class72 back 0~t
VERB_LOPPUA	Dictionary class52 p~0 u
VERB_LOTOTA	Dictionary class74 back 0~to
VERB_LUNTATA	Dictionary class73 back 0~t
VERB_LUUTUTA	Dictionary class74 back 0~tu
VERB_LÄHTEÄ	Dictionary class60
VERB_LÄMMETÄ	Dictionary class72 front m~p 
VERB_LÄMMITÄ	Dictionary class75 mitä
VERB_LÄNTÄTÄ	Dictionary class73 front 0~t
VERB_MARISTA	Dictionary class66 back
VERB_MAUKUA	Dictionary class52 k~0’ u
VERB_MELLAKOIDA	Dictionary class68 back
VERB_MENNÄ	Dictionary class67 front n
VERB_MERKITÄ	Dictionary class69 front
VERB_MIELTYÄ	Dictionary class52 t~l y
VERB_MIETTIÄ	Dictionary class61 front t~0
VERB_MOITTIA	Dictionary class61 back t~0
VERB_MOJAHTAA	Dictionary class53 back t~d
VERB_MORKATA	Dictionary class73 back 0~k
VERB_MULLATA	Dictionary class73 back l~t
VERB_MUODOTA	Dictionary class75 dota
VERB_MUTRISTAA	Dictionary class53 back
VERB_MYRSKYTÄ	Dictionary class75 front
VERB_MYYDÄ	Dictionary class63 y
VERB_MÄDÄTÄ	Dictionary class72 front d~t
VERB_MÄIKYÄ	Dictionary class52 k~0’ y
VERB_MÖNKIÄ	Dictionary class61 front k~g
VERB_NAKELLA	Dictionary class67 back l 0k
VERB_NAKERRELLA	Dictionary class67 back l r~t
VERB_NIUKETA	Dictionary class72 back 0~k
VERB_NUOKKUA	Dictionary class52 k~0 u
VERB_NÄHDÄ	Dictionary class71
VERB_NÄPERTÄÄ	Dictionary class54 front t~r
VERB_OLLA	The verb olla has very peculiar and heteroclitic inflection with lot of common short forms in standard spoken Finnish
VERB_OMMELLA	Dictionary class67 back l m~p
VERB_ONKIA	Dictionary class61 back k~g
VERB_PALKITA	Dictionary class69 back
VERB_PANNA	Dictionary class67 back n
VERB_PEITOTA	Dictionary class75 tota
VERB_PENKOA	Dictionary class52 k~g o
VERB_PIDETÄ	Dictionary class72 front d~t e
VERB_PIERRÄ	Dictionary class67 front r
VERB_PIESTÄ	Dictionary class70 front
VERB_PINGOTA	Dictionary class74 back g~ko
VERB_POIKETA	Dictionary class74 back 0~k e 
VERB_POLKEA	Dictionary class58 back k~j
VERB_PUKEA	Dictionary class58 back k~0
VERB_PULPUTA	Dictionary class74 back 0~p 
VERB_PUNOA	The o stems have no stem variation: Dictionary class52o
VERB_PURKAA	Dictionary class53 back k~0
VERB_PUSERTUA	Dictionary class52 t~r u
VERB_PYYTÄÄ	Dictionary class54 front
VERB_PYÖRTYÄ	Dictionary class52 t~r y
VERB_PÄTEÄ	Dictionary class58 front t~d
VERB_RAAPIA	Dictionary class61 back p~v
VERB_RAIKAA	Dictionary class78 back
VERB_RANGAISTA	Dictionary class66 back k~g
VERB_REVETÄ	Dictionary class74 front v~pe
VERB_RIIPIÄ	Dictionary class61 front p~v
VERB_ROHTUA	Dictionary class52 t~d u
VERB_RYNNÄTÄ	Dictionary class73 front n~t
VERB_RYPEÄ	Dictionary class58 front p~v
VERB_RYSKIÄ	Dictionary class61 front
VERB_RYÖPYTÄ	Dictionary class75 pytä
VERB_RÄPSYTTÄÄ	Dictionary class53 front t~0
VERB_SAADA	Dictionary class63 a
VERB_SAARTAA	Dictionary class57 back t~r
VERB_SAMMOTA	Dictionary class74 back p~mu
VERB_SATAA	Dictionary class56 back t~d
VERB_SELVITÄ	Dictionary class75 itä
VERB_SIEPATA	Dictionary class73 back 0~p
VERB_SILIYTYÄ	Dictionary class52 t~d y
VERB_SILPOA	Dictionary class52 p~v o
VERB_SIVALTAA	Dictionary class54 back t~l
VERB_SORTAA	Dictionary class53 back t~r
VERB_SOTKEA	Dictionary class58 back
VERB_SULATELLA	Dictionary class67 back l 0t
VERB_SUPETA	Dictionary class72 front 0~p
VERB_SURRA	Dictionary class67 back r
VERB_SUUNNATA	Dictionary class73 back n~t
VERB_SYÖDÄ	Dictionary class64 yö In past and conditional forms of käydä, the glide before suffix is marked even in normative orthography.
VERB_SÄILÖÄ	The ö stems have no stem variation: Dictionary class52ö
VERB_SÄPSÄHDELLÄ	Dictionary class67 front l d~t
VERB_SÄRKEÄ	Dictionary class58 front k~j
VERB_SÖRKKIÄ	Dictionary class61 front k~0
VERB_TAITAA	Dictionary class76 back
VERB_TAKOA	Dictionary class52 k~0’ o
VERB_TAPELLA	Dictionary class67 back l 0p
VERB_TAPPAA	Dictionary class56 back p~0
VERB_TEMMATA	Dictionary class73 back m~p
VERB_TEMPOA	Dictionary class52 p~m o
VERB_TIETÄÄ	Dictionary class76 front
VERB_TIPAHDELLA	Dictionary class67 back l d~t
VERB_TODETA	Dictionary class74 back t~de
VERB_TUNGETA	Dictionary class74 back g~ke
VERB_TUNKEA	Dictionary class58 back k~g
VERB_TUNTEA	Dictionary class59
VERB_TUODA	Dictionary class64 uo
VERB_TYHJENTYÄ	Dictionary class52 t~n y
VERB_TYLPETÄ	Dictionary class72 front 0~p
VERB_TYMPIÄ	Dictionary class61 frontp~m
VERB_TÄHDÄTÄ	Dictionary class73 front d~t
VERB_TÄHYTÄ	Dictionary class74 front 
VERB_ULOTA	Dictionary class72 back 0~k o
VERB_UPOTA	Dictionary class74 back 0~p o 
VERB_VAELLELLA	Dictionary class67 back l l~t
VERB_VAKAANTUA	Dictionary class52 t~n u
VERB_VARTOA	Dictionary class52 t~r o
VERB_VASTAILLA	Dictionary class67 back l
VERB_VAVISTA	Dictionary class66 back v~p
VERB_VIEDÄ	Dictionary class64 ie
VERB_VIEROITTAA	Dictionary class53 back t~0
VERB_VIHELTÄÄ	Dictionary class54 front t~l
VERB_VIITTOA	Dictionary class52 t~0 o
VERB_VINKUA	Dictionary class52 k~g u
VERB_VIPAJAA	Dictionary class77 back 
VERB_VIRKKAA	Dictionary class56 back k~0
VERB_VIRRATA	Dictionary class73 back r~t
VERB_VONGATA	Dictionary class73 back g~k
VERB_VYYHDETÄ	Dictionary class74 front t~de
VERB_VÄHETÄ	Dictionary class72 rfont
VERB_VÄLPÄTÄ	Dictionary class73 frot 0~p
VERB_VÄNGÄTÄ	Dictionary class73 front g~k
VERB_YLTÄÄ	Dictionary class55 front t~l
VERB_YNNÄTÄ	Dictionary class73 front
VERB_YSKÄHTÄÄ	Dictionary class53 front t~d
VERB_YÖKÄTÄ	Dictionary class73 front 0~k
VERB_ÄHKÄÄ	Dictionary class78 front
VERB_ÄKSYILLÄ	Dictionary class67 frot l
VERB_ÄLLISTYÄ	The y stems have no stem variation: Dictionary class52y
VERB_ÄNGETÄ	Dictionary class74 front g~ke 
VERB_ÄRISTÄ	Dictionary class66 front
VERB_ÖYKKÄRÖIDÄ	Dictionary class62 front
